【裁判字號】    95,易,76
【裁判日期】    950420
【裁判案由】    竊盜等
【裁判全文】
臺灣花蓮地方法院刑事判決                95年度易字第76號
公  訴  人  臺灣花蓮地方法院檢察署檢察官
被      告  丙○○
            乙○○
上列被告因竊盜等案件，經檢察官提起公訴（95年度偵字第665
號），由本院合議庭裁定改依簡式審判程序審理，並判決如下：
    主  文
丙○○竊盜，處有期徒刑貳月，如易科罰金，以參佰元折算壹日
。
乙○○共同連續意圖為自己不法之所有，以不正方法由自動付款
設備取得他人之物，處有期徒刑參月，如易科罰金，以參佰元折
算壹日。
    事  實
一、丙○○意圖為自己不法之所有，於民國94年10月19日7時30
    分許，在其位於花蓮縣萬榮鄉明利村61號住處之房間桌子抽
    屜內，徒手竊取其同居人甲○○所有之郵局提款卡（帳號：
    0000 0000000000）1張後，隨即與友人乙○○基於意圖為自
    己不法所有之犯意聯絡，共同持上開甲○○所有之郵局提款
    卡，至位於花蓮光復鄉光復郵局前之自動櫃員提款機，以輸
    入提款密碼之不正方法，先後於94年10月19日11時7分51秒
    許及同日11時8分48秒許，接續2次詐領甲○○所有郵局存款
    各新台幣（下同）2000元及30000元，得手後並加以朋分花
    用；乙○○復承續先前意圖為自己不法所有之概括犯意，於
    同日15時13分59秒許，又私自持上開甲○○所有郵局提款卡
    ，至光復郵局前自動櫃員提款機，以輸入提款密碼之不正方
    法，再一次詐領甲○○所有郵局內之存款60000元得逞。嗣
    因甲○○於同年10月19日8時許，欲使用提款卡領取現金之
    時發覺郵局提款卡已不知去向，乃於隔日持存款簿至萬榮郵
    局提款，竟發現存款有短少之情事，經其立即報警處理，並
    調閱上開光復郵局前自動櫃員提款機之監視錄影帶，始循線
    查悉上情。
二、案經甲○○訴由花蓮縣警察局鳳林分局報告臺灣花蓮地方法
    院檢察署檢察官偵查起訴。
    理  由
一、上開犯罪事實，業經被告丙○○、乙○○於本院審理中坦承
    不諱，核與告訴人甲○○於警詢時所指訴郵局提款卡失竊及
    存款遭盜領之情節大致相符，並有告訴人所立具之贓物認領
    保管單1張以及查詢帳戶最近交易資料表、郵政存簿儲金簿
    內頁交易明細各1張、監視錄影帶翻指照片4張等附卷可資佐
    證，足認被告2人自白與事實相符，是本件事證明確，被告2
    人犯行堪以認定，應依法論科。
二、核被告丙○○所為，係犯刑法第320條第1項之竊盜罪及同法
    第339條之2第1項之以不正方法由自動付款設備取得他人之
    物罪；被告乙○○所為，則係犯刑法第339條之2第1項之以
    不正方法由自動付款設備取得他人之物罪。被告丙○○、乙○○就最初接續2次詐領告訴人甲○○存款共計32000元之犯
    行，有犯意聯絡及行為分擔，應論以共同正犯。又被告2人
    於時間及空間相當密接之情形下，先後接續2次詐領上開320
    00元之行為，係基於同一利用自動付款設備取得他人之物之
    犯意下所為，屬接續犯而為包括之一罪。再被告乙○○先後
    2次以不正方法由自動付款設備取得他人之物犯行，時間緊
    接，手法相當，所犯均屬構成要件相同之罪，顯係出於概括
    犯意反覆為之，為連續犯，應依刑法第56條之規定以1罪論
    ，並加重其刑。另被告丙○○所犯上開竊盜罪及以不正方法
    由自動付款設備取得他人之物罪，復有方法結果之牽連關係
    ，為牽連犯（起訴書誤載為連續犯），應依刑法第55條規定
    ，從1重之竊盜罪處斷。爰審酌被告2人均無任何前科紀錄，
    素行良好，惟不思循正當合法管道獲取金錢花用，竟詐領告
    訴人勞力工作所換得之報酬，致告訴人受有財產上之損失，
    復參酌其犯罪之手段、動機、目的、所造成告訴人實際損失
    之程度、迄未能與告訴人和解以及被告2人於事發後大致坦
    承犯行，尚知悔悟等一切情狀，各量處如主文所示之刑，並
    均諭知易科罰金之折算標準。
三、末按「除被告所犯為死刑、無期徒刑、最輕本刑為3年以上
    有期徒刑之罪或高等法院管轄第1審案件者外，於前條第1項
    程序進行中，被告先就被訴事實為有罪之陳述時，審判長得
    告知被告簡式審判程序之旨，並聽取當事人、代理人、辯護
    人及輔佐人之意見後，裁定進行簡式審判程序。」刑事訴訟
    法第273條之1定有明文。查本件被告2人所犯上開刑法第320
    條第1項及第339條之2第1項之罪，其法定刑均非最輕本刑為
    3年以上有期徒刑之罪，且被告2人於本院95年4月6日準備程
    序進行中，復就被訴之事實為有罪之陳述，經告知被告簡式
    審判程序之旨，被告2人及公訴人對於本件改依簡式審判程
    序審理亦均表示同意，是本院即依前揭刑事訴訟法規定，裁
    定本件進行簡式審判程序，附此敘明。
據上論斷，應依刑事訴訟法第273條之1第1項、第299條第1項前
段，刑法第28條、第56條、第320條第1項、第339條之2第1項、
第55條、第41條第1項前段，罰金罰鍰提高標準條例第1條前段、
第2條，判決如主文。
本案經檢察官李殷財到庭執行職務。
中    華    民    國    95    年  4    月    20    日
                          刑事第三庭
                              法  官  楊仲農
上列正本證明與原本無異。
如對本判決不服，應於送達後10日內，向本院提出上訴狀（應抄
附繕本）
                            書記官
中    華    民    國   95     年  4      月   20     日
附錄本案論罪科刑之法條：
中華民國刑法第320條
(普通竊盜罪、竊佔罪)
意圖為自己或第三人不法之所有，而竊取他人之動產者，為竊盜
罪，處五年以下有期徒刑、拘役或五百元以下罰金。
意圖為自己或第三人不法之利益，而竊佔他人之不動產者，依前
項之規定處斷。
前二項之未遂犯罰之。
中華民國刑法第339條之2
意圖為自己或第三人不法之所有，以不正方法由自動付款設備取
得他人之物者，處三年以下有期徒刑、拘役或一萬元以下罰金。


司法院資訊處製作；財團法人民間司法改革基金會備份。
